臺灣苗栗地方法院刑事判決　　　　　　　　　　　　　九十二年度易字第四九四號
　　公　訴　人　臺灣苗栗地方法院檢察署檢察官
　　被　　　告　甲○○
右列被告因毒品危害防制條例案件，經檢察官提起公訴（九十二年度偵字第七九六號）
，本院依簡式審判程序審理，判決如左：
    主  文
甲○○連續施用第二級毒品，處有期徒刑捌月。扣案之第二級毒品安非他命壹包（含
袋毛重零點參公克）沒收銷燬之。
    事  實
一、甲○○以前曾經二度因為施用毒品案件，經送觀察、勒戒後，均無繼續施用毒品
    之傾向，由臺灣苗栗地方法院檢察署檢察官分別於九十年二月十五日、九十二年
    一月三十日以九十年度毒偵字第二０二號及九十二年度毒偵字第五三號為不起訴
    處分確定。他最後一次觀察、勒戒於九十二年一月三十日才釋放，然而還是沒有
    徹底戒除毒癮的意思。
二、就在觀察勒戒釋放後的五年內，自民國九十二年五、六月至同年十月四日為止，
    甲○○仍然基於概括連續施用第二級毒品安非他命的意思，在其位於苗栗縣頭份
    鎮土牛里六鄰土牛七六號的住處，以自製的玻璃吸食器施用安非他命，約每一星
    期多即施用一次。九十二年十月五日十九時三十分許，警察就在其上述住處前查
    獲，並扣得安非他命一包（含袋重０‧三公克）。
三、本案件經苗栗縣警察局頭份分局報告臺灣苗栗地方法院檢察署檢察官偵查起訴。
　　理  由
一、程序方面：
    本件被告甲○○所犯為毒品危害防制條例第十條第二項的罪，是刑事訴訟法第二
    百七十三條之一第一項所定死刑、無期徒刑、最輕本刑為三年以上有期徒刑以外
    的罪，而且不是高等法院管轄的第一審案件。又被告在法院行準備程序的時候，
    已經就被訴事實認罪，經告知被告簡式審判程序的要旨、聽取當事人意見後，法
    院合議庭裁定由受命法官獨任進行簡式審判程序，在此先做說明。
二、認定犯罪事實所根據的證據及理由：
    (一)被告甲○○已於法院審判中自白前述連續施用第二級毒品安非他命的犯行。
    (二)被告於九十二年十月五日十九時三十分左右，為警查獲後，經採集其尿液送驗
      結果，檢出毒品安非他命反應，此有苗栗縣衛生局九十二年十一月三日苗衛檢
      字第０９２００１７７３３號煙毒尿液檢驗成績書可佐證（見偵查卷第三十三
      頁）。
    (三)扣案疑似毒品一包，經苗栗縣警察局頭份分局警員謝明炎於九十二年十月五日
      二十時五十分在苗栗縣警察局頭份分局頭份派出所以聯勤第二０四廠製造之毒
      品檢驗袋檢驗成分結果，呈安非他命反應，有初步鑑驗報告單附在卷中可供查
      考。（偵查卷第十八頁）。
    (四)被告以前曾經二度因施用毒品案，經觀察、勒戒後，均認無繼續施用毒品之傾
      向，而由檢察官二度為不起訴處分確定，此則有臺灣苗栗地方法院檢察署檢察
      官九十年度毒偵字第二０二號、九十二年度毒偵第五三號不起訴處分書（見偵
      查卷第四十三頁）可以證明。另外，根據臺灣高等法院被告全國前案紀錄表出
      入監資料的記錄，則顯示被告最後一次觀察、勒戒是於九十二年一月三十日釋
      放。
　　(五)由上述的證據顯示，被告認罪的內容和客觀證據所呈現的事實相符合，可以相
  　　信是真實。
三、論罪科刑的理由：
    (一)安非他命為毒品危害防制條例第二條第二項第二款所定的第二級毒品。所以被
      告所為係犯毒品危害防制條例第十條第二項之施用第二級毒品罪。其施用第二
      級毒品前後非法持有第二級毒品的低度行為，應為施用的高度行為所吸收，不
      另論罪。
    (二)被告先後多次施用第二級毒品犯行部分，時間密接，方法相同，所犯均為構成
      要件相同之罪名，顯係基於概括犯意而為，為連續犯，應依刑法第五十六條論
      以一罪，並加重其刑。
    (三)本件檢察官原僅就被告採尿前回溯四日內的施用犯行起訴，惟其他部分犯行既
      與已起訴之部分有裁判上一罪之連續犯關係，依法也是起訴效力所及，所以可
      以由法院一起裁判。
    (四)被告行為後，毒品危害防制條例於九十二年七月九日修正公布，並於九十三年
      一月九日施行，其中關於本件被告三犯施用第二級毒品的情形，不論修正施行
      前後，均有處罰，而其施用第二級毒品罪之構成要件及法定本刑均相同，無刑
      法第二條第一項所謂行為後法律有變更之情形，故無新舊法比較適用之問題，
      附此敘明。
    (五)審酌被告雖然沒有犯罪前科，但是先前施用毒品案件，經兩度觀察、勒戒，都
      未能有所成效，此次勒戒釋放後還不到半年，就又開始為連續施用第二級毒品
      的犯行，對於個人身心健康戕害甚鉅，不惟如此，其於警察詢問、檢察官訊問
      時，都沒有承認本次的施用犯行，心存僥倖，殊不值取，均有從重量刑，以徹
      底戒除毒癮，杜絕僥倖之必要，所幸其於審理一開始就能坦承犯行，可見尚能
      知所對錯，並顯現出一定的悔改誠意，而可以略為降低用刑，檢察官請求判處
      有期徒刑八月，可以認為已經完全斟酌上述情事以及其他一切情狀，所以法院
      從其所求，量處如主文的刑罰。
    (六)扣案之第二級毒品安非他命一包（含袋毛重零點三公克），已經鑑驗明確如前
      ，應依毒品危害防制條例第十八條第一項前段規定宣告沒收銷燬之。
四、適用法律依據：
    (一)刑事訴訟法第二百七十三條之一第一項，第二百九十九條第一項前段。
    (二)毒品危害防制條例第十條第二項、第十八條第一項前段。
    (三)刑法第十一條、第五十六條。
本案經檢察官范振中到庭執行職務。
中　　　華　　　民　　　國　　九十三　　年　　 三 　　月　　  十二  　　日
                              臺灣苗栗地方法院刑事第三庭
                                  法  官  蔡 志 宏
右正本證明與原本無異。
如不服本判決，應於判決送達後十日內向本院提出上訴狀（應抄附繕本）。
                                  書記官  周 巧 屏
中　　　華　　　民　　　國　　九十三　　年　　 三 　　月　　  十五  　　日
附錄法條：
毒品危害防制條例第十條
施用第一級毒品者，處六月以上五年以下有期徒刑。
施用第二級毒品者，處三年以下有期徒刑。
毒品危害防制條例第十八條
查獲之第一、二級毒品及專供製造或施用第一、二級毒品之器具，不問屬於犯人與否
，均沒收銷燬之；查獲之第三、四級毒品及製造或施用毒品之器具，無正當理由而擅
自持有者，均沒入銷燬之。但合於醫藥、研究或訓練之用者，得不予銷燬。
前項合於醫藥、研究或訓練用毒品或器具之管理辦法，由法務部會同行政院衛生署定
之。
